【裁判字號】    98,易,3271
【裁判日期】    981113
【裁判案由】    竊盜
【裁判全文】
臺灣臺中地方法院刑事判決         98年度易字第3271號
公  訴  人  臺灣臺中地方法院檢察署檢察官
被      告  丁○○
                    號4樓
                    （另案在臺灣臺中監獄臺中分監執行中）
被      告  乙○○
                    號1樓
上列被告等因竊盜等案件，經檢察官提起公訴（98年度偵字第74
00、18724號），本院判決如下：
    主    文
丁○○共同攜帶兇器竊盜，處有期徒刑柒月；又共同攜帶兇器竊
盜，處有期徒刑柒月。應執行有期徒刑壹年。
乙○○共同攜帶兇器竊盜，累犯，處有期徒刑陸月，如易科罰金
，以新臺幣壹仟元折算壹日；又共同攜帶兇器竊盜，累犯，處有
期徒刑陸月，如易科罰金，以新臺幣壹仟元折算壹日。應執行有
期徒刑拾月，如易科罰金，以新臺幣壹仟元折算壹日。
    事    實
一、乙○○前因違反毒品危害防制條例案件，經本院判決有期徒
    刑10月、5月，經定執行刑為1年2月確定；又因竊盜及贓物
    案件，經本院判決有期徒刑1年、4月，嗣經減刑為6月、2月
    ，應執行有期徒刑7月確定，並與上開毒品案件接續執行，
    於民國96年1月11日縮短刑期假釋出監，因於96年間再犯竊
    盜案件，經法院判處有期徒刑3月確定，遭撤銷假釋而入監
    執行前開殘刑，於96年7月16日縮刑期滿執行完畢。丁○○
    前因妨害家庭、恐嚇案件，分別經判處有期徒刑5月、8月確
    定，復因殺人案件，經判處有期徒刑13年確定，上開妨害家
    庭、恐嚇、殺人案件分別經減刑及合併定應執行刑為有期徒
    刑7年，甫於97年10月28日假釋出監（不構成累犯）。
二、丁○○於假釋出監後，經友人介紹認識乙○○，2人為方便
    駕駛車輛從事不法行為時，可變換不同車牌以躲避警察之查
    緝，竟共同基於意圖為自己不法所有之犯意聯絡，於下列時
    地，為下列竊取車牌之犯行：
(一)於97年12月初某日凌晨某時，乙○○駕駛不詳車號之車輛搭
    載丁○○欲尋找目標伺機犯案，行至臺中縣大里市○○○○○路邊，見丙○○所有車號6L─5236號之自用小貨車停放於
    該處，丁○○及乙○○即分持乙○○所有置於車上，客觀上
    足對人之生命、身體、安全構成威脅，具有危險性之兇器十
    字螺絲起子各1支，由丁○○拆解上開車輛之前車牌，而乙○○則拆解後車牌，得手後置放於車上以備不時之需。
(二)於97年12月9日前之某日傍晚某時，乙○○駕駛不詳車號之
    車輛搭載丁○○欲尋找目標伺機犯案，行至臺中縣大里市十
    九甲公立停車場，見惠威企業商行（負責人戊○○）所有車
    號3Q─6982號之自用小貨車停放於該處，認有機可乘，即由
    乙○○在車上把風，由丁○○持乙○○所有上開客觀上足對
    人之生命、身體、安全構成威脅，具有危險性之十字螺絲起
    子1支，下車拆解車號3Q─6982號之車牌1面，得手後將之置
    放於車上以備不時之需。
(三)因前開車牌未有機會使用，乙○○遂於不詳時間，將該些車
    牌棄置在臺中縣霧峰鄉○○路烏溪河堤岸。嗣乙○○、丁○○分別於97年12月9日下午5時30分許、晚上7時許，因另犯
    強盜等案件為警查獲，而於該強盜等案件調查中，乙○○於
    98年1月20日警方借提詢問時，於偵查機關尚未查知上開2竊
    盜犯行時，主動供出上開車牌為其竊取，並帶同員警至上開
    棄置地點，當場取出上開3Q─6982號之車牌1面、6L─5236
    號車牌2面及車號GI─9489號車牌2面、車號QB─4137號車牌
    1面（所涉竊盜GI─9489號、QB─4137號車牌部分，均經公
    訴人為不起訴處分），再依乙○○所供循線查悉丁○○犯行
    。
三、案經臺中市警察局第五分局報告臺灣臺中地方法院檢察署檢
    察官及該署檢察官自動檢舉偵查起訴。
    理    由
壹、證據能力部分
一、按被告以外之人於審判外之陳述，除法律有規定者外，不得
    作為證據；另被告以外之人於審判外之陳述，雖不符前四條
    之規定，而經當事人於審判程序同意作為證據，法院審酌該
    言詞陳述或書面陳述作成時之情況，認為適當者，亦得為證
    據。當事人、代理人或辯護人於法院調查證據時，知有第15
    9條第1項不得為證據之情形，而未於言詞辯論終結前聲明異
    議者，視為有前項之同意；刑事訴訟法第159條第1項、第15
    9條之5分別定有明文。本件被害人即證人丙○○、戊○○於
    警詢時所為之證述及供述，雖係被告以外之人於審判外之言
    詞陳述，惟被告2人對於證人於警詢時所為證述及供述之證
    據能力，於本院審理中不爭執，亦未於言詞辯論終結前聲明
    異議，視為於審判程序同意作為證據。
二、次按共同被告固係被告以外之人，就其共同犯罪之事實所為
    不利於被告之陳述，如經法院於審判程序中以證人身分傳訊
    ，並依刑事訴訟法第181條、第186條第2項規定，告以恐陳
    述致自己或與其有刑訴法第180條第1項所列關係之人受刑事
    追訴或處罰者，得拒絕證言，並賦予在場之被告或其辯護人
    對以證人身分受訊之共同被告詰問之機會，即得使身兼被告
    與證人兩種身分之該共同被告為免不自入於罪而緘默或拒絕
    陳述時，與證人真實陳述義務及不陳述受罰之衝突，兼可保
    障被告受憲法保障之詰問權；而被告以外之人（含共同被告
    ）於偵查中向檢察官所為之陳述，固難有讓本案被告於偵查
    中行使反對詰問權之機會，然若能傳喚該被告以外之人（含
    共同被告）到庭依法具結，給予被告或其辯護人對質、詰問
    之機會，即足以保障被告之反對詰問權；且此項未經被告詰
    問之被告以外之人於偵查中向檢察官所為之陳述，依刑事訴
    訟法第159條之1第2項，既規定除有顯不可信之情況外得為
    證據，依其文義解釋及立法理由之說明，並未限縮在應讓被
    告或其辯護人在各該程序對該證人行使反對詰問權者，始有
    證據能力。是以被告以外之人（含共同被告），倘於審判中
    以證人身分傳訊到庭，經被告或辯護人對其當庭及先前之陳
    述進行詰問或賦予行使詰問之機會，則該被告以外之人（含
    共同被告）於偵查中向檢察官所為之陳述，即屬完足調查之
    證據，而得作為被告不利認定之判斷依據（最高法院95 年
    度台上字第6675號、97年度台上字第405號判決意旨參照）
    。茲共同被告乙○○既經本院審理中轉換其身分為證人作證
    ，並賦予被告丁○○向其對質、詰問之機會，則共同被告乙○○前於偵查以被告身分所為不利於被告丁○○之供述，自
    均有證據能力。
貳、實體部分
一、上揭犯罪事實，業據被告乙○○於本院審理時坦承不諱，被
    告丁○○則矢口否認有本案之共同竊盜犯行，辯稱：伊有參
    與之竊盜犯行，伊均已於前案坦承，這2件伊沒有參與，且
    共同被告乙○○於警詢中亦稱係其1人去偷車牌，此2件竊盜
    案應是乙○○1人所為，與伊無關云云。然查：
(一)上開犯罪事實，業據被告乙○○迭於偵查及本院審理中坦承
    不諱，而6L─5236號車為丙○○所有、3Q─6982號車為惠威
    企業商行所有，分別於97年11月15日、96年12月8日間停放
    於台中縣大里市立新國中旁、台中縣大里市十九甲公立停車
    場旁，嗣遭不詳之人竊取車牌之情，業據證人即被害人丙○○、戊○○於警詢中證述綦詳，並有車籍查詢─基本資料詳
    細畫面2紙、贓物認領保管單2紙在卷可稽，是被告乙○○帶
    同員警起獲之上開車牌均係竊盜所得之贓物無訛，足認被告
    乙○○之自白，並非無憑。
(二)雖被告丁○○矢口否認參與本案2次竊盜犯行，然共同被告
    乙○○業於本院審理中以證人身分證稱：3Ｑ-6982號車牌是
    我在車上把風，丁○○下手拆車牌，是拿十字螺絲起子拆的
    ，拆完一面車牌時，我看後面有一部車，車上有人在看，我
    就叫丁○○快點走，所以只拆了一面；6Ｌ-5236號車也是我
    跟丁○○共同竊盜的；拆車牌都只跟丁○○一起去，我也有
    跟吳坤明、鄭亦銘在桃園縣楊梅鎮偷過，除此之外，我沒有
    單獨跟吳坤明或鄭亦銘去偷過車牌，所以本案的2件我不會
    記錯，都是跟丁○○去偷的等語甚明；且查，被告丁○○亦
    於本案偵查中陳稱：「我確實有跟乙○○去偷過車牌，但有
    偷的在地院我都承認了」「（你跟乙○○一起去偷過幾次車
    牌？你在地院承認是幾次？）次數太多次了，我忘記了」「
    (你們去偷時侯是兩個人一起拆，還是一人把風一人拆？)
    有時侯是我下去拆，乙○○把風，有時侯我們兩人前後各拆
    一面車牌」等語（見98年度偵字第7400號卷第32頁），而被
    告丁○○、乙○○等前以丁○○為首，與吳坤明、鄭亦銘、
    甘忠明等人共組竊盜、強盜犯罪集團，為多起竊盜、強盜犯
    行，所涉強盜等罪，業經臺灣臺中地方法院檢察署檢察官提
    起公訴（97年度偵字第28898號、98年度偵字第1077、2878
    、3502號），現由本院另案審理中（本院98年度訴字第1291
    號），而渠等之犯罪手法，即係先竊得車牌後，再將車牌改
    掛於駕駛之車輛上以逃避警方追緝之方式為之，此有上開案
    號起訴書書類查詢資料1份在卷可稽，可知，被告乙○○證
    稱係為準備犯案而竊取車牌，與渠等之作案方式相符；雖被
    告丁○○辯稱伊有參與的在前案均已坦承云云，然觀諸卷附
    之上開起訴書，該案檢察官共起訴如附表1所示之犯行23件
    及附表2所示之犯行11件，其中關於被告丁○○與乙○○2人
    共同竊盜車牌者僅有如附表1編號16、編號19、附表2編號6
    等3件，則如被告丁○○與乙○○共同竊盜車牌之犯行，僅
    有前案起訴之3件，次數非多，衡情被告丁○○應無前揭於
    偵查中陳稱與乙○○一起去偷的次數太多次了，忘記了之情
    狀發生，可徵被告丁○○與被告乙○○所共犯，應不止於前
    案起訴其2人共同竊盜3次之犯行；況查，上開附表1編號16
    、編號19之犯行，被告丁○○於該案偵查中供稱係由其竊取
    前車牌、乙○○竊取後車牌（見97年度偵字第28898號卷第
    203頁），對附表2編號6之犯行，於偵查中則稱係被告乙○○所為，否認有共同竊盜車牌之犯行（見98年度偵字第3502
    號卷第55頁），而於本院98年度訴字第1291號案件審理時，
    亦坦承有附表1編號16、19之共同竊盜犯行，否認有附表2編
    號6之犯行，有該案之準備程序筆錄及被告出具之刑事答辯
    狀1紙內容可稽，是被告丁○○前案所坦承之犯行中，並無
    其於本案偵查中自承之「有時侯是我下去拆，乙○○把風」
    之情形，由是觀之，益徵被告丁○○前揭辯稱伊有做的，伊
    都承認了云云，顯非可採；反之，被告乙○○所供，與被告
    丁○○前自陳之做案方式及次數較為吻合，應屬可採。
(三)又雖被告丁○○以被告乙○○於警詢時已供明本案起獲之車
    牌均係其一人所竊，沒有共犯，質疑被告乙○○於偵查及本
    院審理中之供述不實。然針對此點，被告乙○○於本院審理
    中證稱：「於警詢中說沒有是因本來我想丁○○強盜部分不
    會把我供出來，但後來都有被發現，我就不願意自己一個人
    將竊盜部分擔下，我是照實講，這二件確實是丁○○跟我一
    起去偷的。」等語；而查，本件竊盜車牌犯行，乃係被告乙○○於為警查獲其強盜等罪嫌後，於98年1月20日警方借提
    詢問時自行主動供出，亦即，被告乙○○係先自行坦承上開
    竊盜犯行，於此情形下，其恐不獲共犯諒解而隱瞞共犯存在
    之事實，非無可能；且按被告乙○○事後供出共犯之事實，
    就其業已供承之竊盜犯行，實際上並無任何得以減刑之寬典
    或誘因存在，反之，其於本院審理中業已以證人身分具結為
    上述證言，如其任意誣指被告丁○○，則需另行背負刑法偽
    證罪責，衡情被告乙○○實無甘冒偽證重罪，於本院審理中
    設詞誣陷被告丁○○，為該損人損己之舉，二者相較，自以
    被告乙○○於本院業經具結之證詞為可採，為於警詢中陳稱
    竊盜為其1人所為云云，應係初時迴護共犯即被告丁○○之
    詞，並非可採，尚難因此為對被告丁○○有利之認定 。
(四)綜上所述，被告乙○○之自白與證詞，與事實相符，應屬可
    採；被告丁○○上揭所辯，應係事後卸責之詞，不足採信。
    本案事證已臻明確，被告2人犯行均堪認定。
二、按刑法第321條第1項第3款之攜帶兇器竊盜罪，係以行為人
    攜帶兇器竊盜為其加重條件，此所謂兇器，其種類並無限制
    ，凡客觀上足對人之生命、身體、安全構成威脅，具有危險
    性之兇器均屬之，且祇須行竊時攜帶此種具有危險性之兇器
    為已足，並不以攜帶之初有行兇之意圖為必要。被告2人竊
    盜時所用之十字螺絲起子雖未扣案，惟依被告乙○○於本院
    審理中供承該十字螺絲起子係修車之工具，與一般規格相同
    ，該十字螺絲起子既可供修車及拆卸車牌使用，足認質地堅
    固，且前端尖硬，在客觀上足以對人之生命、身體、安全構
    成威脅，而具有危險性，堪認為兇器使用無疑（檢察官起訴
    書雖記載被告等尚有持六角扳手行竊，無非係據被告丁○○
    於偵查中稱前有與被告乙○○持六角扳手及十字起子行竊，
    然被告丁○○於本院審理中陳稱其於偵查中所陳，非指本案
    之2件竊盜案，而被告乙○○於本院審理中則已供明本案2次
    犯行均係持十字螺絲起子為之，故尚難認定被告等另有持六
    角扳手為本案犯行）。核被告丁○○、乙○○所為，均係犯
    刑法第321條第1項第3款之攜帶兇器竊盜罪。被告2人就其所
    犯上開加重竊盜罪，彼此間有犯意聯絡及行為分擔，均應論
    以共同正犯。又被告2人所犯上開2次加重竊盜罪，均犯意各
    別，行為互殊，均應予分論併罰。被告乙○○前因違反毒品
    危害防制條例案件，經本院判決有期徒刑10月、5月，經定
    執行刑為1年2月確定；又因竊盜及贓物案件，經本院判決有
    期徒刑1年、4月，嗣經減刑為6月、2月，應執行有期徒刑7
    月確定，並與上開毒品案件接續執行後，於96年1月11日縮
    短刑期假釋出監，有臺灣高等法院被告前案紀錄表1紙在卷
    可按，其受徒刑之執行完畢後5年以內故意再犯本件有期徒
    刑以上之2罪，均為累犯，均應依刑法第47條第1項之規定加
    重其刑。又被告乙○○在未經有偵查權之機關或公務員發覺
    其為犯嫌前，主動供出本件2次竊盜車牌犯行，並帶同員警
    至棄置地點取出車牌，並願接受裁判，此業經證人即臺中市
    警察局第5分局員警黃漢周於本院審理時到院證述甚明，本
    院認其確有自首之誠意，爰依刑法第62條前段之規定減輕其
    刑，並均先加後減之。爰審酌被告2人素行不佳，正值壯年
    ，不思以正途謀生，復為本件竊盜犯行，造成被害人之不便
    ，且危害社會治安，惟念被告乙○○犯後坦承犯行，態度良
    好，及被告丁○○犯後否認犯行，暨其等犯罪之動機、目的
    、方法、手段等一切情狀，分別量處如主文所示之刑，並均
    定其應執行之刑，被告乙○○部分並諭知易科罰金之折算標
    準。被告2人持以共犯竊盜罪所用之十字螺絲起子，雖係被
    告乙○○所有，惟未扣案，且被告乙○○陳稱已不知去向，
    無積極證據證明現仍存在，為免日後執行困難，爰不予宣告
    沒收，附此敘明。
據上論斷，依刑事訴訟法第284條之1、第299條第1項前段，刑法
第28條、第321條第1項第3款、第47條第1項、第62條前段、第51
條第5款、第41條第1項前段，判決如主文。
本案經檢察官甲○○到庭執行職務。
中    華    民    國    98    年    11     月    13   日
                  臺灣臺中地方法院刑事第九庭
                      法  官  吳幸芬
以上正本證明與原本無異。
如不服本判決，應於收受送達後10日內向本院提出上訴書狀（應
敘述具體理由並附繕本）。
上訴書狀如未敘述理由，應於上訴期間屆滿後20日內補提理由書
於本院。
                      書記官  黃毅皓
中    華    民    國    98    年    11     月    13   日
附錄論罪科刑法條
刑法第321條：
犯竊盜罪而有左列情形之一者，處6月以上、5年以下有期徒刑：
一  於夜間侵入住宅或有人居住之建築物、船艦或隱匿其內而犯
    之者。
二  毀越門扇、牆垣或其他安全設備而犯之者。
三  攜帶兇器而犯之者。
四  結夥三人以上而犯之者。
五  乘火災、水災或其他災害之際而犯之者。
六  在車站或埠頭而犯之者。
前項之未遂犯罰之。


司法院資訊處製作；財團法人民間司法改革基金會備份。
